【裁判字號】    98,訴緝,207
【裁判日期】    980727
【裁判案由】    毒品危害防制條例
【裁判全文】
臺灣板橋地方法院刑事判決             98年度訴緝字第207號
公  訴  人  臺灣板橋地方法院檢察署檢察官
被      告  甲○○
上列被告因違反毒品危害防制條例案件，經檢察官提起公訴（97
年度毒偵字第4697號），本院於準備程序進行中，被告就被訴之
事實為有罪之陳述，經告知被告簡式審判程序之旨，並聽取當事
人之意見後，嗣經本院合議庭裁定進行簡式審判程序，判決如下
：
    主  文
甲○○施用第一級毒品，累犯，處有期徒刑柒月。扣案之海洛因
壹小包（驗餘淨重零點零零公克）沒收銷燬之，注射針筒壹
支沒收之。
    事  實
一、甲○○前於民國（下同）96年間因施用毒品案件，經本院以
    96年度毒聲字第851 號裁定送觀察勒戒，於96年7 月17日執
    行完畢，並經臺灣板橋（起訴書誤為臺北）地方法院檢察署
    檢察官於96年7 月20日以96年度毒偵緝字第227 號為不起訴
    處分確定；復於96年間，因違反毒品危害防制條例案件，經
    本院判處有期徒刑3 月，嗣經減刑為1 月15日確定，並於96
    年12月14日易科罰金執行完畢，詎猶不知悔改，於觀察、勒
    戒執行完畢釋放後5 年內，復基於施用第一級毒品安非他命
    之犯意，於97年5 月26日在臺北縣土城市○○路○段之路旁
    ，將第一級毒品海洛因羼入於開水中，再以注射針筒注射手
    臂之方式，施用第一級毒品海洛因1 次（起訴書略載為於97
    年5 月26日21時10分許為警採尿回溯26小時內某時，在不詳
    地點，施用第一級毒品海洛因）。嗣於同日下午5 時許，在
    臺北縣土城市○○路○ 段120 號前，因駕駛吳振生失竊之車
    牌號碼MEZ-323 號機車經警查獲（另涉犯竊盜部分，由臺灣
    板橋地方法院檢察署檢察官偵辦），並由查獲之員警帶回警
    局製作筆錄時，在其身上查獲得海洛因1 包（查獲時淨重0.
    3050公克，取樣0.0020公克，驗餘淨重0.3030公克），及其
    所有供施用海洛因用之注射針筒1支。
二、案經臺北縣政府警察局土城分局報請臺灣板橋地方法院檢察
    署檢察官偵查起訴。
    理  由
一、按除被告所犯為死刑、無期徒刑、最輕本刑為三年以上有期
    徒刑之罪或高等法院管轄第一審案件者外，於第一次審判期
    日前之準備程序進行中，被告先就被訴事實為有罪之陳述時
    ，審判長得告知被告簡式審判程序之旨，並聽取當事人、代
    理人、辯護人及輔佐人之意見後，裁定進行簡式審判程序，
    刑事訴訟法第273 條之1 第1 項定有明文。經核本件被告甲
    ○○所犯係死刑、無期徒刑、最輕本刑為三年以上有期徒刑
    以外之罪，其於準備程序中就被訴事實為有罪之陳述，經法
    官告知簡式審判程序之旨，並聽取公訴人及被告之意見後，
    本院合議庭認宜進行簡式審判程序，爰依上揭規定合議裁定
    由受命法官獨任進行簡式審判程序，合先敘明。
二、上揭事實，業據被告甲○○於警詢、偵查及本院準備程序與
    審理時供承不諱，且被告為警查獲時所採集之尿液，經送請
    檢驗之結果，呈海洛因代謝物嗎啡之陽性反應，有台灣檢驗
    科技股份有限公司出具之濫用藥物檢驗報告乙份附卷可稽（
    見偵查卷第37頁），且扣案之米白色粉末1 袋，經送往交通
    部民用航空局航空醫務中心鑑定結果，確屬第一級毒品海洛
    因，有該中心97年6 月10日航藥鑑字第0972961 號毒品鑑定
    書1 紙在卷可參（見偵查卷第40頁），此外並有注射針筒1
    支扣案可資佐證。是堪認被告之自白應與事實相符，堪予採
    信。又被告前因施用毒品案件，經本院以96年度毒聲字第85
    1 號裁定送觀察勒戒，於96年7 月17日執行完畢，並經臺灣
    板橋地方法院檢察署檢察官於96年7 月20日以96年度毒偵緝
    字第227 號為不起訴處分確定；復於96年間，因違反毒品危
    害防制條例案件，經本院判處有期徒刑3 月，嗣經減刑為1
    月15日確定，並於96年12月14日易科罰金執行完畢等情，有
    臺灣高等法院被告前案紀錄表附卷可按。從而，被告復於97
    年5 月26日施用第一級毒品海洛因，顯係在觀察、勒戒執行
    完畢釋放後5 年內再犯毒品危害防制條例第10條之罪，是本
    件罪證明確，其犯行堪予認定，應予依法論科。
三、查海洛因依其成癮性、濫用性及對社會危害性之程度，已列
    為毒品危害防制條例第2 條第2 項第1 款所規定之第一級毒
    品。又被告施用前、後持有海洛因之低度行為，應為其施用
    海洛因之高度行為所吸收，不另論罪。故核被告甲○○所為
    ，係犯毒品危害防制條例第10條第1 項之施用第一級毒品之
    罪。末查；被告前有如事實欄所載徒刑執行之情形，有臺灣
    高等法院被告前案紀錄表在卷可徵。其於有期徒刑執行完畢
    後，5 年內故意再犯有期徒刑以上刑之本罪，為累犯，應依
    法加重其刑。爰審酌被告前已因施用毒品經觀察、勒戒後而
    獲不起訴處分之寬典，猶應知所惕勵，對於施用毒品之違法
    性及可罰性，應有明確而強烈之認識，詎猶不知悛悔，復行
    施用海洛因及安非他命，戕害自己之身心健康，兼衡其智識
    程度、犯罪動機、目的及犯罪後自承施用毒品犯行，犯後態
    度良好等一切情狀，量處如主文所示之刑，以資懲儆。
四、至扣案之海洛因1 小包（驗餘淨重0.3030公克），為查獲之
    毒品，不問屬於犯人與否，均應依毒品危害防制條例第18條
    第1 項前段規定沒收銷燬之；另扣案之注射針筒1 支，係被
    告所有且供施用毒品之用，業據被告供承在卷，應依法宣告
    沒收。又檢驗取樣用罄之第一級毒品海洛因0.0020公克，因
    已用罄滅失，自無庸再為沒收銷燬之諭知，附此敘明。
據上論斷，應依刑事訴訟法第273 條之1 第1 項、第299 條第1
項前段，毒品危害防制條例第10條第1 項、第18條第1 項前段，
刑法第11條、第47條第1 項、第38條第1 項第2 款，判決如主文
。
本案經檢察官藍海凝到庭執行職務
中    華    民    國    98    年    7     月    27    日
                    刑事第四庭   法  官   潘  長  生
上列正本證明與原本無異。
如不服本判決，應於判決送達後10日內敘明上訴理由，向本院提
出上訴狀 (應附繕本) ，上訴於臺灣高等法院。其未敘述上訴理
由者，應於上訴期間屆滿後20日內向本院補提理由書「切勿逕送
上級法院」。
                                 書記官  陳  金  鳳
中    華    民    國    98    年    7     月    27    日
附錄本案論罪科刑法條全文：
毒品危害防制條例第10條
施用第一級毒品者，處六月以上五年以下有期徒刑。
施用第二級毒品者，處三年以下有期徒刑。


司法院資訊處製作；財團法人民間司法改革基金會備份。
